【裁判字號】    94,訴,2906
【裁判日期】    950331
【裁判案由】    毒品危害防制條例
【裁判全文】
臺灣板橋地方法院刑事判決              94年度訴字第2906號
公  訴  人  臺灣板橋地方法院檢察署檢察官
被      告  甲○○
                    樓
                    （現於台灣台北監獄台北分監另案執行）
上列被告因違反毒品危害防制條例案件，經檢察官提起公訴（94
年度毒偵字第5673號），被告於準備程序為認罪陳述，經本院合
議庭裁定由受命法官行簡式審判程序，判決如下：
    主  文
甲○○連續施用第一級毒品，累犯，處有期徒刑拾月；扣案海洛
因壹包（驗餘淨重零點壹參公克，空包裝重零點貳柒公克）沒收
銷燬之。
    事  實
一、甲○○有賭博、違反肅清煙毒條例等前科，民國九十一年間
    ，因施用第一級毒品海洛因，經本院以九十一年度毒聲字第
    二四九一號裁定送入勒戒處所，觀察、勒戒後，因認有繼續
    施用毒品傾向，復由本院以九十一年度毒聲字第二七三七號
    裁定令入戒治處所施以強制戒治一年，九十二年八月二十六
    日戒治期滿，經臺灣板橋地方法院檢察署檢察官於九十二年
    九月十日以九十二年度戒毒偵字第二九一號為不起訴處分確
    定，九十三年間，又因持有第一級毒品海洛因案件，經本院
    以九十三年度簡字第五三一五號判決判處有期徒刑三月確定
    ，九十四年七月二十日易科罰金執行完畢（此部份於本件構
    成累犯），九十四年間，因犯竊盜案件，經本院以九十四年
    度易字第三三五號判決判處有期徒刑一年，上訴臺灣高等法
    院後撤回上訴確定，又因違反毒品危害防制條例案件，經本
    院以九十四年度訴字第一二一二號判決，判處有期徒刑八月
    ，上訴臺灣高等法院後撤回上訴確定，上述判處有期徒刑一
    年、八月二罪，經本院以九十四年度聲字第二五四三號裁定
    定應執行有期徒刑一年六月確定（現正執行中，此部份於本
    件不構成累犯），詎仍不知戒慎，猶於接受前開強制戒治執
    行完畢後，五年內，基於施用第一級毒品海洛因之概括犯意
    ，自九十四年九月二十七日起至九十五年二月十二日止，在
    臺北縣中和市友人住處等地，以將海洛因摻水置於針筒內注
    射身體之方式，平均一個月施用二至三次，連續多次施用海
    洛因，後經警先於九十四年九月二十八日十四時四十分許，
    在臺北縣中和市○○街四六七巷口查獲，並扣得其持有供本
    件施用海洛因犯罪所用之海洛因一包（驗餘淨重零點一三公
    克，空包裝重零點二七公克），再於九十五年二月十二日十
    時許，因騎乘贓車行經台北縣中和市○○路三四一號前時，
    為警查獲，乃悉上情。
二、案經台北縣政府警察局新店分局報告臺灣板橋地方法院檢察
    署檢察官偵查後起訴。
    理  由
一、上揭事實，業據被告坦承不諱，且被告九十四年九月二十八
    日十四時四十分許為警查獲後，經警採集其尿液檢體，送驗
    後檢出鴉片類呈陽性反應，有臺灣檢驗科技股份有限公司「
    濫用藥物尿液檢驗報告」（見本院卷第三十九頁）在卷足參
    ，至扣案如事實欄所示白色粉末一包，含第一級毒品海洛因
    成分，驗餘淨重零點一三公克，空包裝重零點二七公克，亦
    有法務部調查局九十四年十二月十九日調科壹字第○六○○
    一○七三○號鑑定通知書（見本院卷第二十三頁），足徵被
    告自白於前開時地，連續多次施用第一級毒品海洛因犯行應
    與事實相符，可以採信。
二、又被告前於九十一年間，因施用第一級毒品海洛因，經本院
    以九十一年度毒聲字第二四九一號裁定送入勒戒處所，觀察
    、勒戒後，因認有繼續施用毒品傾向，復由本院以九十一年
    度毒聲字第二七三七號裁定令入戒治處所施以強制戒治一年
    ，九十二年八月二十六日戒治期滿，經臺灣板橋地方法院檢
    察署檢察官於九十二年九月十日以九十二年度戒毒偵字第二
    九一號為不起訴處分確定等情，有台灣板橋地方法院檢察署
    檢察官九十二年度戒毒偵字第二九一號不起訴處分書、台灣
    高等法院被告前案紀錄表等在卷可參，是被告本件施用毒品
    犯行，乃於強制戒治執行完畢後五年內再犯，亦甚明確，依
    毒品危害防制條例第二十三條第二項規定，被告本件係犯毒
    品危害防制條例第十條第一項之施用第一級毒品罪。其於施
    用前、後持有海洛因之低度行為，為其施用之高度行為所吸
    收，不另論罪，被告所為多次施用第一級毒品犯行，時間緊
    接，所犯構成要件相同，顯係基於概括犯意反覆為之，為連
    續犯，應依刑法第五十六條規定，論以一罪並加重其刑。又
    其有如事實欄所述前科及刑之執行情形，有前開台灣高等法
    院被告前案紀錄表可參，是被告於有期徒刑執行完畢後，五
    年內，再犯本件有期徒刑以上之罪，為累犯，應依刑法第四
    十七條規定，遞加重其刑。又公訴人於起訴書中雖僅記載被
    告九十四年九月二十八日十五時四十五分許，為警採尿前二
    十六小時內某時許，在不詳地點施用海洛因一次之犯行，其
    餘如事實欄所載之犯行則未於起訴書內敘明，然因該部分與
    起訴經本院認定有罪部分具有連續犯之裁判上一罪關係，業
    如前述，即為起訴效力所及，本院應併與審究，附此敘明。
    末查被告前自九十四年二月底某日開始至同年四月十六日某
    時止，有多次施用海洛因犯行，經本院於九十四年八月八日
    以九十四年度訴字第一二一二號判處有期徒刑八月，上訴台
    灣高等法院後於九十四年十月五日撤回上訴確定等情，有本
    院九十四年度訴字第一二一二號判決、前揭台灣高等法院被
    告前案紀錄表可憑，而被告為前開施用海洛因犯行後，自九
    十四年五月六日入監執行有期徒刑三月，迄至同年七月二十
    日易科罰金執行完畢出監，亦有被告之臺灣高等法院在監在
    押全國紀錄表在卷可稽，是被告於為上開施用海洛因犯行後
    ，既曾入監執行，於出監後，始於九十四年九月二十七日再
    為本件施用海洛因犯行，且與前開經判決所認之最後一次即
    九十四年四月十六日施用海洛因犯行，二者相隔五月有餘，
    顯見其本件施用海洛因犯行應係另行起意，與前開經確定判
    決所認之施用海洛因犯行，無何概括犯意之連續犯可言，本
    院自得就被告本件施用海洛因犯行為實體判決，併此敘明。
    爰審酌被告有施用毒品之前案觀察勒戒、強制戒治紀錄，竟
    再施用毒品海洛因而犯本罪，核其行為對社會秩序具有危害
    性、暨其施用期間、犯罪後坦承犯行之態度等一切情狀，量
    處如主文所示之刑，以資懲儆。扣案毒品海洛因一包內之海
    洛因，驗餘淨重零點一三公克，盛裝前開海洛因之分裝袋一
    只，因其內沾黏前開海洛因，物理上難以析離，應均依毒品
    危害防制條例第十八條第一項前段沒收銷燬之。
三、本件被告係被訴犯毒品危害防制條例第十條第一項、第二項
    之施用第一級毒品、第二級毒品罪，其於本院行準備程序時
    對被訴事實為有罪之陳述，經受命法官告以簡式審判程序之
    旨，並聽取檢察官、被告意見後，由本院合議庭依刑事訴訟
    法第二百七十三條之一第一項規定裁定由受命法官獨任進行
    簡式審判程序，末此敘明。
據上論斷，應依刑事訴訟法第二百九十九條第一項前段、第二百
七十三條之一第一項、第二百七十三條之二、第二百八十四條之
一，毒品危害防制條例第十條第一項、第十八條第一項前段，刑
法第十一條、第五十六條、第四十七條，判決如主文。
本案經檢察官徐名駒到庭執行職務。
中    華    民    國    95    年    3    月     31    日
                  刑事第四庭    法  官  陳明偉
上列正本證明與原本無異。
如不服本判決，應於判決送達後十日內向本院提出上訴狀。
                                書記官  陳慧儷
中    華    民    國    95    年    3     月    31    日
附錄本案論罪法條全文
毒品危害防制條例第10條第1項
施用第一級毒品者，處 6 月以上 5 年以下有期徒刑。
毒品危害防制條例第18條第1項前段
查獲之第一、二級毒品及專供製造或施用第一、二級毒品之器具
，不問屬於犯人與否，均沒收銷燬之；查獲之第三、四級毒品及
製造或施用毒品之器具，無正當理由而擅自持有者，均沒入銷燬
之。但合於醫藥、研究或訓練之用者，得不予銷燬。
前項合於醫藥、研究或訓練用毒品或器具之管理辦法，由法務部
會同行政院衛生署定之。


司法院資訊處製作；財團法人民間司法改革基金會備份。
